【裁判字號】    97,訴,605
【裁判日期】    970731
【裁判案由】    違反毒品危害防制條例
【裁判全文】
臺灣雲林地方法院刑事判決               97年度訴字第605號
公  訴  人  臺灣雲林地方法院檢察署檢察官
被      告  甲○○
                      號
                    （現於臺灣嘉義監獄執行中）
上列被告因違反毒品危害防制條例案件，經檢察官提起公訴（97
年度毒偵字第651 號），被告於準備程序中就被訴事實為有罪之
陳述，經告知簡式審判程序意旨，並聽取當事人之意見後，本院
合議庭裁定依簡式審判程序審理，判決如下：
    主  文
甲○○施用第一級毒品，累犯，處有期徒刑拾壹月。
    事實及理由
一、甲○○前因施用第一級毒品案件，經臺灣南投地方法院裁定
    送觀察勒戒後，認無繼續施用毒品之傾向，業經臺灣南投地
    方法院檢察署檢察官於民國88年6 月21日，以88年度偵字第
    1893 、2389 號為不起訴處分確定。復因施用第一級毒品案
    件，經臺灣南投地方法院裁定送觀察、勒戒後，認有繼續施
    用毒品之傾向，復經該院裁定送強制戒治，因戒治成效良好
    ，經該院裁定停止強制戒治，於90年1 月12日釋放，所餘戒
    治期間交付保護管束，惟其於保護管束期間，因施用第一級
    毒品案件，違反保護管束應遵守事項情節重大，業經該院裁
    定撤銷停止戒治，令入戒治所施以強治戒治，於90年12月26
    日釋放執行完畢。前開2 件施用第一級毒品之刑事責任部分
    ，經臺灣南投地方法院檢察署檢察官提起公訴，嗣經臺灣南
    投地方法院以90年度訴字第158 號判決，分別判處有期徒刑
    8 月、6 月，應執行有期徒刑1 年確定，於91年11月6 日假
    釋出監，於91年12月1 日未經撤銷假釋，而視為執行完畢。
    又因施用第一級毒品案件，經臺灣彰化地方法院裁定送強制
    戒治，於93年1 月9 日因法律修正而釋放出所；刑事責任部
    分，則經臺灣彰化地方法院檢察署檢察官提起公訴，經臺灣
    彰化地方法院以92年度訴字第1094號判決判處有期徒刑7 月
    確定，於93年8 月8 日執行完畢。再因於94年間連續施用第
    一級毒品案件，經臺灣南投地方法院以94年度訴字第530 號
    判決判處有期徒刑9 月確定；復因竊盜案件，經該院以94年
    度投刑簡字第505 號判決判處有期徒刑4 月確定，嗣並經該
    院裁定應執行有期徒刑1 年確定，於95年11月5 日縮短刑期
    執行完畢。另因搶奪案件，經臺灣南投地方法院以96年度訴
    字第34 2號判決判處有期徒刑8 月確定，嗣經該院依中華民
    國96年罪犯減刑條例規定，裁定減為有期徒刑4 月確定，於
    96年7 月16日執行完畢（構成累犯）。詎其仍不知悛悔，基
    於施用第一級毒品海洛因之犯意，於97年2 月27日晚間6 、
    7 時許，在南投縣南投市○○路某處車上，以將毒品海洛因
    摻入香煙內點火吸食之方式，施用第一級毒品海洛因1 次。
    嗣於97 年2月29日上午11時13分許，經其同意為警採尿送驗
    ，檢出毒品可待因及嗎啡之陽性反應，因而查悉上情。
二、案經南投縣政府警察局南投分局報告臺灣南投地方法院檢察
    署呈請臺灣高等法院檢察署檢察長核轉臺灣雲林地方法院檢
    察署檢察官偵查起訴。
    理  由
壹、程序方面：
    本件被告甲○○所犯係死刑、無期徒刑、最輕本刑3 年以上
    有期徒刑以外之罪，其於準備程序就前揭被訴事實為有罪之
    陳述，經法官告知簡式審判程序之旨，並聽取當事人之意見
    後，本院認無不得或不宜改依簡式審判程序進行之處，爰依
    刑事訴訟法第273 條之1 第1 項、第284 條之1 規定，裁定
    本件進行簡式審判程序，合先敘明。
貳、實體方面：
一、認定犯罪事實所憑之證據及理由：
    上開事實，業據被告甲○○於警詢、檢察事務官詢問及本院
    審理時坦白承認，並有詮昕科技股份有限公司濫用藥物尿液
    檢驗報告、南投縣政府警察局南投分局委託鑑驗尿液代號與
    真實姓名對照表、臺灣高等法院被告前案紀錄表等各1 份在
    卷可稽，足認被告自白與事實相符，自可採信。本件事證已
    臻明確，被告犯行堪予認定，應依法論科。
二、論罪科刑：
  (一)查海洛因為第一級毒品，毒品危害防制條例第2 條第2 項第
    1 款定有明文，是核被告所為，係犯毒品危害防制條例第10
    條第1 項之施用第一級毒品罪。其施用前持有第一級毒品之
    低度行為，為施用第一級毒品之高度行為所吸收，不另論罪
    。
  (二)被告有如前開事實欄所載之前科紀錄，甫於96年7 月16日執
    行完畢，有臺灣高等法院被告前案紀錄表1 份在卷可稽，其
    受徒刑之執行完畢後，5 年以內故意再犯本件有期徒刑以上
    之罪，應依刑法第47條第1 項規定論以累犯，並加重其刑。
  (三)本院審酌被告有多次施用毒品前科，有前開前案紀錄表1份
    在卷可按，猶不思徹底戒除惡習，再度施用第一級毒品，顯
    未能感受刑罰之教化，而生警惕之心裡，已屬不該，惟念及
    被告僅國中畢業，智識程度不高，犯後坦承犯行，態度尚佳
    ，且施用毒品性質上屬自我戕害身心健康之行為，暨其犯罪
    之動機、目的、手段、所生危害等一切情狀，量處如主文所
    示之刑，以示懲儆。
參、適用之法律：
  (一)刑事訴訟法第273條之1第1項、第299條第1項前段。
  (二)毒品危害防制條例第10條第1 項。
  (三)刑法第11條前段、第47條第1 項。
本案經檢察官江柏青到庭執行職務。
中    華    民    國    97    年    7     月    31    日
                  刑事第六庭  法  官  黃楹榆
以上正本證明與原本無異
如不服本判決，應於判決收受後10日內向本院提出上訴狀（須附
繕本）。
                              書記官  李雅怡
中    華    民    國    97    年    7     月    31    日
附錄本案論罪科刑法條全文：
毒品危害防制條例第10條
施用第一級毒品者，處6 月以上5 年以下有期徒刑。
施用第二級毒品者，處3年以下有期徒刑。


司法院資訊處製作；財團法人民間司法改革基金會備份。
